【裁判字號】    99,上易,623
【裁判日期】    990705
【裁判案由】    詐欺
【裁判全文】
臺灣高等法院高雄分院刑事判決         99年度上易字第623號
上  訴  人
即  被  告  甲○○
上列上訴人因詐欺案件，不服臺灣高雄地方法院99年度審易字第
1549號中華民國99年5 月31日第一審判決（起訴案號：臺灣高雄
地方法院檢察署99年度偵字第6982號、第8585號），提起上訴，
本院判決如下：
     主  文
上訴駁回。
     理  由
一、按不服地方法院之第一審判決而上訴者，須提出上訴書狀，
    並應述具體理由，上訴書狀未敘述上訴理由者，應於上訴
    期間屆滿後20日內補提理由書於原審法院。逾期未補提者，
    原審法院應定期間先命補正。但上訴書狀已敘述理由，惟所
    述者非屬具體理由，則屬不符上訴之法定程式，由第二審
    法院以其上訴不合法律上程式，判決駁回，不生定期命補正
    之問題，刑事訴訟法第350 條第1 項、第361 條、第362 條
    、第367條定有明文。
二、次按上開所稱「上訴書狀應述具體理由」，係指須就不服
    之判決為具體之指摘而言，如僅泛稱原判決認事用法不當或
    採證違法、判決不公等，均非具體理由（法院辦理刑事訴訟
    案件應行注意事項第162 點參照）；復按所謂具體理由，必
    係依據卷內既有訴訟資料或提出新事證，指摘或表明第一審
    判決有何採證認事、用法或量刑等足以影響判決本旨之不當
    或違法，而構成應予撤銷之具體事由，始克當之（例如：依
    憑證據法則具體指出所採證據何以不具證據能力，或依憑卷
    證資料，明確指出所為證據證明力之判斷如何違背經驗、論
    理法則）；倘僅泛言原判決認定事實錯誤、違背法令、量刑
    失之過重或輕縱，而未依上揭意旨指出具體事由，或形式上
    雖已指出具體事由，然該事由縱使屬實，亦不足以認為原判
    決有何不當或違法者（例如：對不具有調查必要性之證據，
    法院未依聲請調查亦未說明理由，或援用證據不當，但除去
    該證據仍應為同一事實之認定），皆難謂係具體理由，俾與
    第二審上訴制度旨在請求第二審法院撤銷、變更第一審不當
    或違法之判決，以實現個案救濟之立法目的相契合，並節制
    濫行上訴（最高法院97年度台上字第892 號判決意旨參照）
    。是如上訴理由書狀並未依據卷內訴訟資料，具體指摘原判
    決認事用法有何違法或不當之情形，即屬上訴未敘述具體理
    由。
三、另按刑之酌減、量定及定執行刑等，為法院依實體法或程序
    法等相關規定，得依職權審酌、自由裁量之事項，不得任意
    指摘，必須具體表明原審判決所為自由裁量之行使，未合乎
    法律之目的，違背內部性界限，而屬權利濫用之違法，或違
    反比例原則、平等原則、公平正義等法則，始足當之，否則
    非屬具體理由，可逕由程序上予以駁回（最高法院71年3 月
    2 日71年度第3 次刑事庭會議決議三之意旨參照）。
四、本件上訴人即被告甲○○（下稱被告）因犯詐欺得利共二罪
    ，且屬累犯，經原審法院各判處有期徒刑10月，並定應執行
    刑為有期徒刑1 年6 月在案。被告於上訴期間之99年6 月10
    日向原審法院提出上訴狀，上訴理由略以：被告所犯詐欺得
    利二罪，原判決各判處有期徒刑10月，並定應執行刑為有期
    徒刑1 年6 月，量刑過重，本件因金錢債務糾紛，被告如能
    交保在外，一定儘速還清欠款，況且被告以前曾數次至「古
    早人健康理容ＫＴＶ」及「現代人健康廣場」消費，店內經
    理及小姐均同意被告簽帳，事後皆如期還清消費款，請鈞院
    明察，酌情從輕量刑。又被告家中有高齡73歲行動不便的母
    親，尚待被告返家奉養，請法院審理時秉公處理，從寬量處
    云云；並未依據卷內既有訴訟資料或提出新事證，指摘原審
    判決有何採證認事、用法或量刑等足以影響判決本旨之不當
    或違法，而構成應予撤銷之具體理由。又原審判決量刑理由
    已說明「審酌被告正值壯年，不思以正當方法賺取自身所需
    財物，明知無支付消費對價之能力，仍佯裝有消費能力而接
    受「古早人健康理容KTV 」、「現代人健康廣場」提供的酒
    菜，以及店內小姐之坐檯服務與店內美容師之指壓服務，藉
    此詐得不法利益，雖被告詐取財物或利益，均屬非鉅，被告
    並已於法院審理期間，坦承犯行，然被告除前述構成累犯之
    詐欺前科外，尚有多次詐欺案件，經法院判刑且執行完畢之
    紀錄，有臺灣高等法院被告前案紀錄表1 份在卷可佐，足見
    被告素行不良，且藉此方式，白吃白喝，損害店家之利益，
    尤以被告甫因詐欺案件，於99年2 月21日執行完畢，出獄僅
    短短3 日，即以前述詐術，至「古早人健康理容KTV 」消費
    享樂，經店家報警查獲後，不到兩個星期，又至「現代人健
    康廣場」，故技重施，顯見被告有施用詐術騙取財物與不法
    利益之惡習等一切情狀，認本件被告不宜輕罰，爰分別就詐
    欺得利二罪各量處有期徒刑10月，並定應執行刑為有期徒刑
    1 年6 月」，原審判決量刑在客觀上並無不當之處，惟被告
    上訴理由僅泛稱量刑過重，而指摘原判決不當，並未具體
    述原審判決之量刑，有何未合乎法律之目的，違背內部性界
    限，或違反比例原則、平等原則、公平正義等法則之具體理
    由，有上訴狀在卷可按。揆之上開規定，上訴人之上訴顯屬
    違背法律上之程式，應由本院依同法第367 條前段、第37 2
    條規定，不經言詞辯論，逕行判決如主文。
中    華    民    國    99    年    7     月    5     日
                  刑事第五庭    審判長法  官 曾永宗
                                      法  官 任森銓
                                      法  官 鍾宗霖
以上正本證明與原本無異。
本判決不得上訴。
中    華    民    國    99    年    7     月    5     日
                                      書記官 陳武悅

司法院資訊處製作；財團法人民間司法改革基金會備份。
